臺灣桃園地方法院民事裁定
                                    111年度亡字第35號
聲  請  人  余純美  
代  理  人  陳永喜律師（法扶）
相  對  人  邱文斌    失蹤前設籍：桃園市○○區○○路0段                        000巷00弄00號0樓
上列聲請人間請求宣告死亡事件，本院裁定如下：
    主      文
准對失蹤人邱文斌（男，民國00年00月0日出生，身分證統一編
號：Z000000000號，失蹤前籍設：桃園市○○區○○路0段000巷00弄
00號4樓）為宣告死亡之公示催告。
聲請人應於收受本裁定之日起20日內，將本裁定登載於公報、新
聞紙或其他相類之傳播工具。
該失蹤人應於本公示催告最後揭示於法院公告處、資訊網路及其
他適當處所之翌日起7個月內，向本院陳報現尚生存，如不陳報
，本院將宣告其為死亡。
無論何人，凡知該失蹤人之生死者，均應於上開期間內，將其所
知之事實，陳報本院。
    理      由
一、按失蹤人失蹤滿七年後，法院得因利害關係人或檢察官之聲
    請，為死亡之宣告。失蹤人為八十歲以上者，得於失蹤滿三
    年後，為死亡之宣告，民法第8條第1項、第2項分別定有明
    文。按法院准許宣告死亡之聲請者，應公示催告。公示催告
    ，應記載下列各款事項：一、失蹤人應於期間內陳報其生存
    ，如不陳報，即應受死亡之宣告。二、凡知失蹤人之生死者
    ，應於期間內將其所知陳報法院，家事事件法第156條第1項
    第1款及第2款分別定有明文。宣告死亡之公示催告應公告之
    ；公告應揭示於法院公告處、資訊網路及其他適當處所，法
    院認為必要時，並得命登載於公報或新聞紙，或用其他方法
    公告之；陳報期間，自揭示之日起，應有六個月以上，亦有
    家事事件法第156條第3項準用第130條第3項至第5項規定可
    參。
二、聲請意旨略以：聲請人為相對人即失蹤人邱文斌之配偶，本
    件相對人係民國00年00月0日生，現年65歲，原設籍桃園市○
    ○區○○路0段000巷00弄00號4樓，相對人自76年7月1日下午，
    在新竹縣尖石鄉住家告知家人要前往山區採竹筍，就此失去
    音訊，生死不明迄今已逾34年，是聲請人基於利害關係人之
    地位，爰依法聲請准對相對人即失蹤人為宣告死亡等語。
三、經查，聲請人主張上揭事實，業據聲請人到庭陳述綦詳，並
    提出戶籍謄本、新竹縣政府警察局橫山分局新樂派出所受（
    處）理案件證明單影本等為證，復經本院依職權調取相對人
    104年至110年稅務電子閘門財產所得調件明細表、在監在押
    紀錄、勞保健保投保紀錄、出入境紀錄、領取社會福利補助
    、請領勞工保險給付暨老人年金情形、使用桃園市及新竹市
    殯葬設施等，均查無任何相對人之勞健保投保、出入境、財
    產所得申報、領取社會福利、領取勞保相關給付、使用殯葬
    設施等。證人即相對人妹妹邱美花到庭證稱，已經2、30年
    沒有看到相對人，聲請人有一次問我們有無看到相對人，之
    後大家和村莊的人都去幫忙找，但都找不到，從那時起就沒
    有再看到相對人等語。是聲請人主張失蹤人邱文斌於76年7
    月1日失蹤，迄今生死不明，音訊全無，自堪信為真實。相
    對人係45年11月4日生，失蹤時為30歲，迄今已逾7年，爰依
    前揭規定公示催告如主文所示。
四、依家事事件法第156 條第3 項、第130 條第3 項、第4 項，
    裁定如主文。 
中　　華　　民　　國　　111 　年　　9 　　月　　21　　日
                  家事法庭  法　官  張淑芬
上列正本證明與原本無異。
本裁定不得抗告。
中　　華　　民　　國　　111 　年　　9 　　月　　21　　日
                            書記官  施盈宇